Inventaris van het archief van de Onder-prefect en Districtscommissaris van het arrondissement Leiden, (1808) 1812-1813 (1815)
Nationaal Archief, Den Haag
Onder-prefect Leiden
1808-1815
merendeel 1812-1813
35705
17.00 meter; 320 inventarisnummers.
Normale geschreven, getypte en gedrukte documenten, geen bijzondere handschriften.
Nationaal Archief, Den Haag
Onderprefect in het arrondissement Leiden, 1812-1813
Districts-commissaris in het arrondissement Leiden, 1813-1815
De onder-prefect vervulde een rol als schakel tussen de prefect en de gemeenten van het arrondissement. Hij werd bijgestaan door een arrondissementsraad. Het archief van de onder-prefect en van zijn rechtsopvolger, de districtscommissaris, bevat o.a. (agenda's van) ingekomen stukken en kopieboeken van uitgaande brieven. Verder zijn de stukken rubrieksgewijs geordend met uiteenlopende rubrieken als bestuur, gemeenten, justitie, kerkelijke zaken, militaire zaken, onderwijs en volksgezondheid.
Archiefvorming
Geschiedenis van de archiefvormer
Bestuurlijke organisatie en grondgebied
Bij de inlijving van het koninkrijk Holland in het Franse keizerrijk werd het eerste kwartier van het departement Maasland van de hoofdplaats Leiden overgebracht naar Den Haag. Bij Keizerlijk decreet van 21 oktober 1811 werd echter een nieuw en kleiner arrondissement Leiden van Den Haag afgesplitst. De afscheiding was per 1 januari 1812 met de aanstelling van Dirk Cornelis Gevers van Endegeest (1763-1839) als onder-prefect een feit. Hij bleef aan tot het eind van de Franse tijd.
Na de aftocht van de Fransen in november 1813 werd D. van Leyden Gaal bij besluit van het Algemeen bestuur van 28 november 1813, nr. 26, tot districtscommissaris benoemd
Archief Staatssecretarie. inv.nr. 1.
. Het centrale bestuur ging in de loop van het volgende jaar over tot opheffing van het bestuur van de provincies zoals dat van Napoleon was geërfd. Bij Koninklijk Besluit van 6 september 1814, nr. 38, werd bepaald, dat de functie van districtscommissaris per 31 december 1814 zou worden opgeheven. Bij Koninklijk Besluit van 26 december 1814, nr. 51, werd bepaald, dat opheffing zou worden uitgesteld tot 1 maart 1815. Voor Leiden werd de taak van de districtscommissaris beperkt tot die van kolonel van de landstorm, welke tot 16 april 1815 werd waargenomen door F.J.A. Pagenstecher. Met zijn vertrek kwam inderdaad een einde aan het bestuur uit de Franse tijd.
Taken
De onder-prefect was de schakel tussen de prefect en de gemeenten van het arrondissement. Als zodanig was hij hem verantwoording schuldig voor de uitvoering van het bestuur. De taken waren die, welke de prefect hem opdroeg. Zo werd de onderprefect ingeschakeld bij de invoering van de Franse conscriptie, het belastingstelsel en de invoering van de Franse rechterlijke organisatie. De onder-prefect werd bijgestaan door de arrondissementsraad, die voor dit archief echter geen stukken heeft gevormd.
Geschiedenis van het archiefbeheer
Archiefvorming
Het archief betreffende Leiden was in 1811 gevormd door de onder-prefect van Den Haag. Deze heeft slechts weinig aan zijn nieuwe collega overgedragen: gemeenterekeningen, staten van fabrieken en registers van de conscriptie. Voor de vorming van zijn archief paste de onder-prefect van meet af aan het Franse agendastelsel toe. De ingekomen stukken ontvingen het nummer van binnenkomst van de agenda. Het werd bij deze stukken links van het midden in rode inkt genoteerd. De datum van inkomst werd niet vermeld, zodat men deze aan de agenda's moet ontlenen. Naast klassieke agenda's, waarin de stukken numeriek werden ingeschreven, legde men ook gerubriceerde agenda's aan, waarin dezelfde stukken naar onderwerp zijn opgevoerd. Naast geregistreerde ingekomen stukken vindt men ook hier stukken, die niet geregistreerd waren.
Geschiedenis van het archief en eerdere bewerkingen
Over plaatsing en ordening van het archief in zijn tijd is niets bekend. Bij de opheffing van de functie van districtscommissaris bij Koninklijk Besluit van 26 december 1814, nr. 51, werd onder meer bepaald, dat het archief van hem en zijn voorganger moest worden overgedragen aan de gouverneur. In 1821 bevond het zich in wanorde in de griffie van het Provinciaal Bestuur van Zuid-Holland, waar commies-archivist J.F.P. Grim het samen met dat van de prefect c.s. ordende. Waarschijnlijk niet lang daarna werd het samen met de archieven van de andere onder-prefecten overgedragen aan het Rijksarchief, waar het in 1860 in ieder geval aanwezig was. Het werd alweer samen met het archief van prefect en onder-prefect van een lijst voorzien door J.H. Hingman en J.J. Feijlbrief, in 1945 gevolgd door een al even summiere inventaris van J.L. van der Gouw.
De verwerving van het archief
Het archief is bij Koninklijk Besluit of ministeriële beschikking overgebracht.
Inhoud en structuur van het archief
3.02
Ordening van het archief
Zoals boven uiteengezet, is in het archief van de onder-prefect het seriestelsel toegepast. Een aparte serie besluiten kent het archief niet, deze zijn opgenomen in de kopieboeken van uitgaande brieven aan de maires. Aan te tekenen valt nog, dat op de kopieboeken van uitgaande brieven geen indices aanwezig zijn, hetgeen het zoeken danig bemoeilijkt. De administratie en daarmee het onderzoek werd na de aftocht van de Fransen niet veranderd, alleen richtte de districtscommissaris een aparte maar bescheiden serie van vertrouwelijke brieven in.
Aanwijzingen voor de gebruiker
Openbaarheidsbeperkingen
Volledig openbaar.
Materiële beperkingen
Aanvraaginstructie
Openbare archiefstukken kunnen online worden aangevraagd en gereserveerd. U kunt dit ook via de terminals in de studiezaal van het Nationaal Archief doen. Om te kunnen reserveren dient u de volgende stappen te volgen:
U maakt een profiel aan op www.gahetna.nl, en logt vervolgens in
Via de archiefinventaris (alleen de beschrijvingen met rode nummers) selecteert u het gewenste archiefstuk door op de knop 'Reserveren' te klikken
In het volgende scherm geeft u aan op welke dag u het archiefstuk wilt inzien
Indien u zich bevindt in de studiezaal en een tafelnummer heeft ontvangen kunt u dit nummer vermelden. Als u geen tafelnummer heeft kunt u tafelnummer 777 laten staan
Vervolgens bevestigt u uw reservering door deze te versturen.
Verwant materiaal
Beschikbaarheid van kopieën
Verwante archieven
Mocht men bij de onder-prefect niet verder kunnen met het onderzoek, dan zijn er twee mogelijkheden om elders verder te gaan. De eerste is het archief van de Prefect en de Commissaris-generaal van het Departement van de Monden van de Maas, 1811-1815 (3.02.09), de tweede de archieven van de diverse gemeenten in het ambtsgebied van deze onder-prefect.
Voor nader onderzoek over de periode na de Franse aftocht kan men zich wenden tot de gemeenten en de commissaris-generaal en toen deze per 1 mei 1814 verdween rechtstreeks tot het Provinciaal bestuur van Zuid-Holland.
Bijlagen
Concordantie
768 30
769 31
770 32
771 33
772 34
773 35
774 264
775 265
776 36
777 37
778 38
779 39
780 266
781 40-47
782 267-271
783 274
784-817 1-29
818-826 256-263
827 113
828 96-98
829 99, 291
830 57
831 58
832 opgeheven
833 183
834 184
835 185
836 188-190
837 202
838 vacat
839 191
840 198
841 opgeheven
842 203-204
843-844 199-201
845-846 298-304
847 118
848 248
Beschrijving van de series en archiefbestanddelen
- ARCHIEF VAN DE ONDER-PREF ECT VAN HET ARRONDISSEMENT LEIDEN, (1808) 1812 - 1813 (1815), I.
  - ALGEMEEN
    - Ingekomen stukken, 1812 - 1813; 1-29; 29 pakken
      - 1812 jan 2 - feb 3, nrs. 1 - 344, 1
      - 1812 feb 4 - mrt 2, nrs. 347 - 616, 2
      - 1812 mrt 3 - 24, nrs. 620 - 884, 3
      - 1812 mrt 25 - apr 16, nrs. 885 - 1128, 4
      - 1812 apr 17 - mei 8, nrs. 1130 - 1388, 5
      - 1812 mei 9 - jun 4, nrs. 1389 - 1698, 6
      - 1812 jun 5 - 25, nrs. 1701-1961, 7
      - 1812 jun 26 - jul 21, nrs. 1962 - 2242, 8
      - 1812 jul 22 - aug 12, nrs. 2246 - 2472, 9
      - 1812 aug 13 - sep 7, nrs. 2474 - 2733, 10
      - 1812 sep 8 - okt 1, nrs. 2735 - 2979, 11
      - 1812 okt 2 - 16, nrs. 2983 - 4055, 12
        De nummers 3100 tot 3999 zijn in de telling overgeslagen.
      - 1812 okt 17 - nov 7, nrs. 4057 - 4257, 13
      - 1812 nov 9 - dec 1, nrs. 4258 - 4486, 14
      - 1812 dec 2 - 22, nrs. 4489 - 4708, 15
      - 1812 dec 23 - 31, nrs. 4709 - 4796, 16
      - 1813 jan 1 - 12, nrs. 1 - 128, 17
      - 1813 jan 13 - feb 4, nrs. 129 - 357, 18
      - 1813 feb 5 - mrt 2, nrs. 358A - 616, 19
      - 1813 mrt 3 - apr 3, nrs. 618 - 882, 20
      - 1813 apr 5 - mei 3, nrs. 883 - 1149, 21
      - 1813 mei 4 - 31, nrs. 1150 - 1357, 22
      - 1813 jun 1 - 26, nrs. 1359 - 1573, 23
      - 1813 jun 27 - jul 18, nrs. 1575 - 1812, 24
      - 1813 jul 19 - aug 20, nrs. 1813 - 2155, 25
      - 1813 aug 21 - sep 21, nrs. 2157 - 2478, 26
      - 1813 sep 22 - okt 8, nrs. 2480 - 2690, 27
      - 1813 okt 9 - 21, nrs. 2692 - 2865, 28
      - 1813 okt 22 - nov 25, nrs. 2868 - 3199, 29
    - Agenda's van ingekomen stukken, 1812 - 1813; 30-35; 6 delen
      - 1812, 30
      - 1813 jan 1 - feb 18, nrs. 1 - 500, 31
      - 1813 feb 18 - mrt 30, nrs. 501 - 854, 32
      - 1813 mrt 30 - jun 29, nrs. 855 - 1608, 33
      - 1813 jun 30 - sep 27, nrs. 1609 - 2542, 34
      - 1813 sep 27 - nov 25, nrs. 2543 - 3200, 35
    - Gerubriceerde agenda's van ingekomen stukken, 1812 - 1813; 36-39; 4 delen
      - 1812 jan - mrt, 36
      - 1812 apr - dec, 37
      - 1813 jan - okt, 38
      - 1813 okt - nov, 39
    - Kopieboeken van uitgaande brieven, 1813; 40-47; 8 katernen
      - jan 1 - feb 9, nrs. 1 - 269, 40
      - feb 10 - mrt 24, nrs. 270 - 516, 41
      - mrt 24 - mei 12, nrs. 517 - 800, 42
      - mei 12 - jul, nrs. 801 - 1076, 43
      - jul 1 - aug 14, nrs. 1077 - 1376, 44
      - aug 14 - sep 23, nrs. 1377 - 1662, 45
      - sep 23 - okt 22, nrs. 1663 - 1928, 46
      - okt 22 - nov 21, nrs. 1929 - 2134, 47
  - BIJZONDER
    - Belastingen, A.
      - Stukken betreffende nalatigheid bij de inning van de verponding van Noordwijkerhout, 1810 - 1812; 48; 1 katern en 7 stukken
      - Stukken betreffende het ontbreken van achterstanden bij de inning van de grondbelasting van 1810 en 1811, 1812; 49; 1 pak
      - Stukken betreffende de voordracht van kandidaten voor de functie van zetter der directe belastingen, 1812 - 1813; 50; 1 pak
      - Stukken betreffende bezwaren tegen aanslagen in de belastingen, 1812 - 1813; 51; 1 omslag
      - Brieven van maires betreffende de storting van 5% van de gemeentelijke inkomsten voor de reservecompagnie, 1812 - 1813; 52; 1 omslag
      - Stukken betreffende de inning der directe belastingen, 1812 - 1813; 53; 1 pak
      - Staten van de veebelasting; met begeleidende schrijvens, 1812 - 1813; 54-56; 2 pakken en 1 omslag
        - 1812, 54; 1 omslag
        - 1813 jan, 55
        - 1813 feb, 56
      - Registers van talons van kwitanties voor ontvangers van belastingen wegens hun stortingen in de Centrale kas, 1812 - 1815; 57-58; 2 delen
        - 1812 sep - 1813 nov 2, 57
        - 1813 nov 4 - 17, 1813 dec 8 - 1815 jan 7, 58
      - Staten van grondoppervlakten van de gemeenten; met begeleidende schrijvens, 1813; 59; 1 omslag
      - Stukken betreffende de in 1808 door koning Lodewijk Napoleon opgelegde omslag van ƒ 3.000.000, -, 1813; 60; 1 omslag
      - Brieven van maires betreffende de ontvangst van de rollen van de buitengewone belastingen, 1813; 61; 5 stukken
    - Bestuur, B.
      - Brief van de prefect aan de onder-prefect van Brielle betreffende de aanstelling van splitsers en lopers voor de loterij; afschrift, met begeleidend schrijven, 1812; 62; 2 stukken
      - Stukken betreffende uitreiking van de keizerlijke orde van de "Réunion", 1812 - 1813; 63; 7 stukken
      - Brieven betreffende de ontvangst van lijsten voor de arrondissementsraad, 1813; 64; 2 stukken
      - Brief van de president van het kanton Noordwijk betreffende toezending van stukken inzake de organisatie van de kantonnale raad, 1813; 65; 1 stuk
      - Brieven van maires betreffende de ontvangst van het Bulletin des Lois, 1813; 66; 4 stukken
      - Stukken betreffende de opheffing van het klooster St. Elisabeth te Hillegom, 1813; 67; 4 stukken
    - Bevolking en vertegenwoordiging, C.
      - Staten van de dorps- en plattelandsbevolking, met specificatie naar beroepsgroep; met begeleidende schrijvens, 1812; 68; 1 omslag
      - Processen-verbaal van maires betreffende naamsaanneming; met begeleidende schrijvens, 1812; 69; 1 omslag
      - Staat van vragen betreffende de werkwijze voor de burgerlijke stand; met begeleidend schrijven, 1812; 70; 1 katern en 1 stuk
      - Stukken betreffende de ontvangst van gezegelde bladen voor de burgerlijke stand, 1812; 71; 1 omslag
      - Kwartaalstaten van geboorten, huwelijken en overlijdens, gezonden door de maires, 1812 - 1813; 72-73; 2 pakken
        - 1812, 72
        - 1813, 73
      - Brieven van maires betreffende de ontvangst van registers van de burgerlijke stand, hun deponering bij de rechtbank van Eerste aanleg en benodigde gezegelde bladen, 1812 - 1813; 74; 1 omslag
      - Staten en brieven van maires met opgave van door de prefect gevraagde persoonsgegevens, 1812 - 1813; 75; 1 omslag
      - Staten van handtekeningen van maires en hun adjuncten; met begeleidende schrijvens, 1812 - 1813; 76; 1 omslag
      - Staten van door maires uitgereikte paspoorten; met begeleidende schrijvens, 1812 - 1813; 77; 1 pak
      - Brieven van maires betreffende gratis uitgereikte paspoorten, 1812 - 1813; 78; 1 omslag
      - Brieven van maires betreffende de ontvangst van een verbod op de uitreiking van paspoorten aan vrouwen en kinderen, 1813; 79; 1 omslag
      - Staten van wijzigingen in de registres civiques; met begeleidende schrijvens, 1813; 80; 1 omslag
      - Brieven van maires betreffende terugzending van cartes civiques, met deze cartes, 1813; 81; 1 omslag
    - Domeinen, D.
      - Processen-verbaal van de verkoop van domeinen; met begeleidende schrijvens, 1812 - 1813; 82; 1 omslag
      - Stukken betreffende schuldbekentenissen wegens renten, behorend aan domeinen, 1812 - 1813; 83; 1 omslag
    - Gemeenten, E.
      - Bestuur, 1.
        - Stukken betreffende de aanwezigheid van bomen, behorend aan de gemeente, 1812; 84; 1 omslag
        - Stukken betreffende de aanstelling van verkopers van loten van de "Loterie Hollandaise", 1812; 85; 1 omslag
        - Stukken betreffende de aanwezigheid van visserijen, behorend aan de gemeente, 1812 - 1813; 86; 1 omslag
        - Brieven van maires betreffende het aantal leden van de gemeenteraad en de vacatures daarin, 1812 - 1813; 87; 1 omslag
        - Processen-verbaal van de benoeming van maires en hun plaatsvervangers; met begeleidende schrijvens, 1812 - 1813; 88; 1 omslag
        - Staten van kandidaten voor de gemeenteraden; met begeleidende schrijvens, 1812 - 1813; 89; 1 pak
        - Processen-verbaal van benoeming van gemeenteraadsleden; met begeleidende schrijvens, 1813; 90; 1 omslag
        - Staten van inlichtingen betreffende gemeenteraadsleden; met begeleidende schrijvens, 1813; 91; 1 omslag
        - Staten van gemeentesecretarissen; met begeleidende schrijvens, 1813; 92; 1 omslag
        - Brieven betreffende de bespreking door de gemeenteraad van Leiden van een geheim stuk, 1813; 93; 2 stukken
      - Financiën, 2.
        - Gemeenterekeningen over 1806 - 1811; met bijlagen, 1808 - 1813; 94-95; 2 pakken
          - Aarlanderveen - Lisse, 94
          - Noordwijk - Zoeterwoude, 95
        - Gemeentebegrotingen voor 1811 - 1813, 96-99; 4 pakken
          - Voor 1811, 96
          - Voor 1812, Aarlanderveen - Oudshoorn, 97
          - Voor 1812, Rijnsaterwoude - Zoeterwoude, 98
          - Voor 1813, 99
        - Processen-verbaal van vaststelling van het salaris van de gemeenteontvangers; met begeleidende schrijvens, 1812; 100; 1 omslag
        - Stukken betreffende de inning van achterstallige betalingen van de gemeentelijke opcenten, 1812; 101; 1 omslag
        - Brieven van maires betreffende het ontbreken van pensioengerechtigden in hun gemeenten, 1812; 102; 1 omslag
        - Brieven van maires betreffende het ontbreken van door de gemeenten op rente uitgegeven schuldbekentenissen, 1812; 103; 1 omslag
        - Stukken betreffende de kosten, gemaakt door gemeenten bij het bezoek van Napoleon, 1812; 104; 1 omslag
        - Stukken betreffende de verkoop van eigendommen van de gemeenten Alkemade en Leiden, 1812 - 1813; 105; 3 stukken
        - Stukken betreffende de verpachting van haardas en vuilnis, 1812 - 1813; 106; 1 omslag
        - Processen-verbaal van vaststelling van de omslagen in de gemeenten; met bijlagen, 1812 - 1813; 107-108; 2 pakken
          - 1812, 107
          - 1813, 108
        - Stukken betreffende de vereffening van de schulden van de gemeenten, 1812 - 1813; 109; 1 omslag
        - Processen-verbaal van de aanwezigheid van effecten in de gemeentekas; met begeleidende schrijvens, 1812 - 1813; 110; 1 pak
        - Processen-verbaal van controle van gemeentekassen; met begeleidende schrijvens, 1812 - 1813; 111; 1 pak
        - Staten van onvoorziene uitgaven bij de gemeentebegrotingen voor de jaren 1811 - 1814; met begeleidende schrijvens, 1812 - 1813; 112; 1 pak
        - Register van aantekening van controle van gemeentekassen; met bijlagen, 1813; 113; 1 katern en 1 stuk
        - Processen-verbaal van de stand van de gemeentekassen; met begeleidende schrijvens, 1813; 114; 1 omslag
        - Brieven van maires betreffende de toezending van gemeentebegrotingen voor de jaren 1812 - 1813, 115; 1 omslag
        - Staten van het benodigde aantal gezegelde bladen voor de gemeenterekeningen; met begeleidende schrijvens, 1813; 116; 1 omslag
        - Processen-verbaal van de behandeling van de gemeentebegrotingen over het jaar 1814 in de gemeenteraden, 1813; 117; 1 omslag
          De gemeentebegrotingen voor het jaar 1814 werden pas ingediend bij de districtscommissaris, zie: inv.nr. 291.
    - Handel en nijverheid, F.
      - Staten van fabrieken en manufacturen in de gemeenten, 1811; 118; 1 pak
      - Aanvullende brieven en staten van fabrieken en manufacturen in de gemeenten, 1812; 119; 1 pak
      - Staten van arbeiders in fabrieken en manufacturen, 1812; 120; 1 omslag
      - Brief van de maire van Woubrugge betreffende de afwezigheid van kopergraveurs, stempelverkopers en boekenventers in zijn kanton, 1812; 121; 1 stuk
      - Brieven van de maires van Alkemade en Koudekerk betreffende maten en gewichten in hun gemeenten, 1812; 122; 2 stukken
      - Staten van molens in de gemeenten; met begeleidende schrijvens,., 1812; 123; 1 omslag
      - Brieven en staten van eigenaren van graan in de gemeenten, 1812; 124; 1 omslag
      - Staten van veenderijen in Woubrugge; met begeleidende schrijvens, 1812 - 1813; 125; 5 stukken
      - Stukken betreffende de prijzen van levensmiddelen op de markt, 1812 - 1813; 126; 9 stukken
      - Staten van leerlooierijen; met begeleidende schrijvens, 1813; 127; 1 omslag
      - Staten van markten in de gemeenten; met begeleidende schrijvens, 1813; 128; 1 omslag
      - Modellen van vergunningen voor maires van vervoer van graan; met begeleidende schrijvens, 1813; 129; 1 omslag
    - Justitie, G.
      - Gevangenissen, 1.
        - Brief van de maire van Woubrugge met inlichtingen over gevangenissen in zijn kanton, 1812; 130; 1 stuk
        - Staten van gevangenen in diverse gevangenissen; met begeleidende schrijvens, 1812 - 1813; 131; 1 pak
        - Rapporten van bewaarders van diverse gevangenissen; met begeleidende schrijvens, 1812 - 1813; 132; 1 omslag
        - Stukken betreffende kosten, gemaakt voor gevangenen, 1812 - 1813; 133; 1 pak
        - Stukken betreffende kosten van werkzaamheden aan diverse gevangenissen, 1812 - 1813; 134; 1 omslag
        - Brieven betreffende betaling van het salaris van de bewaarder van de gevangenis van Leiden, 1812 - 1813; 135; 2 stukken
        - Staat van de opbrengst van werk, verricht door gevangenen in het huis van arrest van Leiden in november 1812, 1813; 136; 1 katern en 1 stuk
        - Stukken betreffende geneesmiddelen, verstrekt aan gevangenen, 1813; 137; 1 pak
      - Rechterlijke instanties, 2.
        - Stukken betreffende de organisatie van de rechtbanken van enkele politie, 1812; 138; 1 omslag
        - Staten van kosten van de vredegerechten; met begeleidende schrijvens, 1812; 139; 1 omslag
        - Brieven van notarissen met inlichtingen over hun persoon, 1812; 140; 6 stukken
        - Stukken betreffende de kosten van de rechtbank van eerste aanleg, 1812 - 1813; 141; 8 stukken
        - Stukken betreffende zaken, behandeld door de vredegerechten, 1812 - 1813; 142; 1 omslag
        - Staten van begane overtredingen; met begeleidende schrijvens, 18 12 - 1813; 143; 1 pak
        - Staten van door de rechtbank van enkele politie uitgesproken veroordelingen; met begeleidende schrijvens, 1812 - 1813; 144; 1 pak
        - Brief van de griffier van de rechtbank van enkele politie betreffende opzending van zijn staat van kosten aan de prefect, 1813; 145; 1 stuk
        - Brieven van de directeur der posterijen betreffende kredieten voor porti, toegekend aan rechtbanken, 1813; 146; 2 stukken
        - Brieven betreffende de huur van een ruimte in het stadhuis van Leiden voor de rechtbank van eerste aanleg, 1813; 147; 1 stuk
    - Kerkelijke zaken, H.
      - Stukken betreffende betaling der predikanten en pastoors, 1812 - 1813; 148; 1 omslag
      - Stukken betreffende uitkeringen aan weduwen en wezen van de predikanten van Rijnsburg en Valkenburg., 1813; 149; 4 stukken
    - Landbouw en visserij, I.
      - Brieven van maires betreffende de aanwezigheid van boomkwekerijen in hun gemeenten, 1812; 150; 1 omslag
      - Rapporten van maires betreffende de toestand van de landbouw; met begeleidende schrijvens, 1812; 151; 1 omslag
      - Brieven en staten van de omvang van bouwland, weiland en grienden in de gemeenten; met begeleidende schrijvens, 1812; 152; 1 omslag
      - Staten van varkens; met begeleidende schrijvens, 1812; 153; 1 omslag
      - Staat van het vee in Rijnsburg; met begeleidend schrijven, 1812; 154; 2 stukken
      - Staten van paarden in de gemeenten; met begeleidende schrijvens, 1812; 155; 1 pak
      - Staat van namen van eigenaren van vee en aantallen daarvan te Leiden in verband met belastingteruggave teneinde de landbouw te stimuleren, 1812; 156; 1 stuk
      - Brieven en staten betreffende de consumptie van rogge en tarwe in de gemeenten, 1812; 157; 1 omslag
      - Brief van de maire van Oegstgeest betreffende het telen van pastel in zijn gemeente, 1812; 158; 1 stuk
      - Processen-verbaal van de aanstelling door de stad Leiden van opzichters voor de visserij; met begeleidende schrijvens, 1812; 159; 4 stukken
      - Stukken betreffende de teelt van (suiker-)bieten, 1812 - 1813; 160; 1 pak
      - Staten van de oogst van graan; met begeleidende schrijvens, 1812 - 1813; 161; 1 pak
      - Staten van de oogst van wol en de prijs daarvan; met begeleidende schrijvens, 1812 - 1813; 162; 1 pak
      - Staten van veeartsen in de gemeenten; met begeleidende schrijvens, 1812 - 1813; 163; 1 omslag
      - Staten van de produktie van oliehoudende gewassen; met begeleidende schrijvens, 1813; 164; 1 pak
      - Brief van de maire van Leiden betreffende de produktie van olie aldaar en het gebruik in fabrieken en maufacturen, 1813; 165; 1 stuk
      - Staten van schapen; met begeleidende schrijvens, 1813; 166; 1 omslag
      - Staat van het hoornvee in Noordwijkerhout; met begeleidend schrijven, 1813; 167; 2 stukken
      - Staten van de vleesconsumptie over 1809 - 1811; met begeleidende schrijvens, 1813; 168; 1 pak
      - Staten van de produktie van gras, hooi en ander veevoer; met begeleidende schrijvens, 1813; 169; 1 omslag
    - Maatschappelijke zorg, J.
      - Brief van de prefect betreffende de organisatie van een raad voor de weldadigheid, 1812; 170; 1 stuk